【裁判字號】    97,簡上,656
【裁判日期】    971118
【裁判案由】    竊盜
【裁判全文】
臺灣桃園地方法院刑事判決             97年度簡上字第656號
上  訴  人
即  被  告  甲○○
上列上訴人即被告因竊盜案件，不服本院中華民國97年7 月9 日
97年度桃簡字第1998號第一審簡易處刑判決（聲請簡易判決處刑
案號：97年度偵字第13818 號），本院管轄之第二審合議庭判決
如下：
    主  文
上訴駁回。
    事  實
一、甲○○因工作不穩定而缺錢花用，於民國97年6 月7 日中午
    12時許（聲請簡易判決處刑書誤載為13時許），駕駛車牌號
    碼為0485-MW 號之自用小客車，行經桃園縣八德市松柏林1
    號乙○○所管領之舊福祿貝爾幼稚園園區，見該處無人看守
    有機可趁，竟萌生意圖不法所有之犯意，未經同意擅自進入
    該空屋內（所涉無故侵入他人建築物部分未據告訴），徒手
    將置於屋內，上開園區負責人陳英照所有之輕鋼架共計63公
    斤搬運至前開自用小客車之行李箱內，得手後即駕車駛離現
    場。嗣於當日13時30分許，甲○○駕駛該車行經桃園縣八德
    市○○路989 號前時，因形跡可疑為警攔檢，始知悉上情。
二、案經桃園縣政府警察局報請臺灣桃園地方法院檢察署檢察官
    偵查起訴。
    理  由
一、本案事實認定所採證據方法之證據能力說明：
  (一)被告以外之人審判外陳述筆錄
    按被告以外之人於審判外之言詞或書面陳述，除法律有規定
    者外，不得作為證據。被告以外之人於審判外之陳述，雖不
    符前4 條（指刑事訴訟法第159 條之1 至第159 條之4） 之
    規定，而經當事人於審判程序同意作為證據，法院審酌該言
    詞陳述或書面陳述作成時之情況，認為適當者，亦得為證據
    。當事人、代理人或辯護人於法院調查證據時，知有第159
    條第1 項不得為證據之情形，而未於言詞辯論終結前聲明異
    議者，視為有前項之同意。刑事訴訟法第159 條第1 項、第
    159 條之5 第1 項、第2 項，分別定有明文。查被告於審判
    程序中未到庭，亦未以書狀對於被告以外之人於審判外之書
    面陳述筆錄及其他文書證據，於言詞辯論終結前聲明異議，
    檢察官對此等證據之證據能力亦不爭執，復本院認其作成之
    情形並無不當之情形，經審酌後認為適當，故被害人乙○○
    之警詢筆錄具證據能力。又贓物認領保管單1 紙、刑案現場
    照片2 張，與本案事實具有自然關聯性，復屬書證性質，且
    查無事證足認有違背法定程序或經偽造、變造所取得之情事
    ，而被告對此部分之證據能力亦不爭執，是堪認有證據能力
    。
  (二)被告審判外自白筆錄
    按被告之自白，非出於強暴、脅迫、利誘、詐欺、疲勞訊問
    、違法羈押或其他不正之方法，且與事實相符者，得為證據
    。被告陳述其自白係出於不正之方法者，應先於其他事證而
    為調查。該自白如係經檢察官提出者，法院應命檢察官就自
    白之出於自由意志，指出證明之方法。刑事訴訟法第156 條
    第1 項、第3 項分別定有明文。查被告於準備程序、審判期
    日未到庭，亦未以書狀對於檢察官所提出警詢、偵查訊問筆
    錄之證據能力爭執，本院亦查無明顯事證足認司法警察、檢
    察官於製作該等筆錄時，有對被告施以法所禁止之不正方法
    等情事，是被告審判外自白之陳述筆錄係出於其任意性所製
    作，具證據能力。
二、犯罪事實之認定：
    被告甲○○於本院審理時，經合法傳喚未到庭，惟上開犯罪
    事實迭據其於警詢、偵查中自白不諱，並據其於上訴狀坦承
    犯行，核與被害人乙○○於警詢中指訴查獲之輕鋼架63公斤
    ，為伊所任職之福祿貝爾舊校舍所有之物品等情一致。此外
    ，復有贓物認領保管單1 紙、刑案現場照片2 張在卷可為佐
    稽，足認被告前開所為任意性自白核與事實相符，應堪採信
    。本案事證已臻明確，被告如事實欄所載之犯行洵堪認定，
    應予依法論科。
三、論罪科刑之法律適用：
    核被告所為，係犯刑法第320 條第1 項之竊盜罪。原審以被
    告犯行明確，審酌被告之前科、素行、竊盜之方法、竊取財
    物之價值、所生危害及犯後態度等一切情狀，依刑法第320
    條第1 項、第41條第1 項前段、刑法施行法第1 條之1 第1
    項、第2 項前段，就被告所犯上開竊盜罪，逕以簡易判決，
    判處拘役50日，並諭知易科罰金之折算標準。核其認事用法
    均無不當，量刑亦稱妥適，應予維持。被告上訴意旨指摘原
    判決違誤，求予撤銷輕判，為無理由，應予駁回。
四、本件被告經合法傳喚，無正當理由未到庭，爰依刑事訴訟法
    第371條規定，不待其陳述逕行判決。
據上論斷，應依刑事訴訟法第455 條之1 第1 項、第3 項、第36
8條、第371 條，判決如主文。
本案經檢察官王惟琪到庭執行職務。
中    華    民    國    97    年    11    月    18    日
                  刑事第六庭    審判長法  官  錢建榮
                                      法  官  黃翊哲
                                      法  官  呂美玲
以上正本證明與原本無異。
不得上訴。
                                      書記官  李玉華
中    華    民    國    97    年    11    月    20    日


司法院資訊處製作；財團法人民間司法改革基金會備份。
